臺灣臺北地方法院刑事判決　　　　　　　　　　　　　　九十一年度訴字第六九號
　　公　訴　人　臺灣臺北地方法院檢察署檢察官
　　被　　　告　甲○○
右列被告因常業詐欺案件，經檢察官提起公訴（九十年度偵字第二四六八五號），本
院判決如左：
    主      文
甲○○常業詐欺，累犯，處有期徒刑壹年貳月。
扣案如附表編號一號及編號四至六號所示之物均沒收。
    事      實
一、甲○○於民國八十八年一月間，因違反動產擔保交易法案件，經台灣台南地方法
    院判處拘役三十日確定，於八十八年三月間，又因犯竊盜罪，經台灣台南地方法
    院判處罰金五千元確定，於八十九年七月三十一日易服勞役執行完畢。於八十九
    年十一月間，又因犯詐欺罪，經台灣台南地方法院判處有期徒刑四月，緩刑三年
    確定；於九十年二月間，復因犯偽造文書罪，經台灣台中地方法院判處有期徒刑
    五月，嗣經台灣高等法院台中分院裁判上訴駁回，再經最高法院於九十年八月十
    六日判決上訴駁回確定，於九十年十一月九日易科罰金執行完畢，其前揭緩刑之
    宣告並因而遭撤銷。
二、甲○○不知悔改，因失業且為求維持家計，竟基於意圖為自己不法所有之常業詐
    欺犯意，於九十年八、九月間某日，在不詳處所，依報紙分類廣告欄上所刊登廣
    告之電話號碼與某姓名年籍不詳之成年男子聯絡，約定以每本存摺及金融卡新台
    幣（下同）三千元之代價向該男子購入他人已開戶之富邦商業銀行（帳號為00
    000000000000號、戶名為黃柏森）、上海商業儲蓄銀行（帳號為0
    0000000000000號、戶名為張慧珠）及誠泰商業銀行（帳號為00
    0000000000號、戶名為林享和）等多本銀行存摺及金融卡等物，繼至
    台中市○區○○○街六巷十號住處附近之數網路咖啡廳，多次利用網路咖啡廳內
    之網路專線連接上網，先至瑞典雅虎網站（網站http：//www.yahoo.com.se）加
    入雅虎網站會員（按全世界雅虎網站之會員帳號均由同一伺服器管理，故在世界
    各國之雅虎網站加入會員，會員帳號均不致重複，且因登入台灣雅虎網站加入會
    員需輸入身分證統一編號而較易追查），並申請免費電子郵件信箱porsche928s4
    2002@yahoo.se、jagdaimler2002@yahoo.se、choper2882@yahoo.se、ppqueen@y
    ahoo.se及bbkingisking@yahoo.se等，又至台北市中正區○○○路○段一００號
    十二樓「雅虎國際資訊股份有限公司」〔該公司業務已與「開曼群島商奇摩站股
    份有限公司」（或台灣奇摩站股份有限公司，公司地址同雅虎國際資訊股份有限
    公司）合併〕所管理之拍賣網站（網址http：//tw.bid.yahoo.com/tw/auction/
    ）登錄帳號mysweetlord2002、lotusesprit2200、talkinghead2882及ppqueen96
    ，自九十年九月間某日起至同年十一月二十二日止，佯以公開競標拍賣Ｖ６合唱
    團演唱會門票、古董郵票、古董錶、ＫＩＮＫＩ  ＫＩＤＳ雜誌、ＩＢＭ  Ｘ２
    １  ＴＩＩＮＫ  ＰＡＤ  ＲＥＦ  ２６６２  ４ＢＴ筆記型電腦、ＳＯＮＹ
    ＤＣＲ  ＰＣ１１０數位相機、ＭＡＭＩＹＡ７＋８０ｍｍ鏡頭、ＮＥＷ  ＭＩ
    ＮＯＬＴＡ  ＤＩＭＡＧＥ  ７、ＰＤＡ及筆記型電腦ＰIII所使用之中央處理器
    等物；及在其他拍賣網站暨http：//www.taiwan104.com留言版等處，分別以同
    樣手段及以Ｊｅｒｒｙ  Ｌｅｅ之名義（電子郵件信箱為00000000@pchome.com.
    tw），佯稱拍賣ＮＯＫＩＡ  ６１５０型行動電話及以真鈔兌換價超面值五倍之
    比例販賣偽鈔，並謊稱先付款再交貨，然實際上甲○○並無該等商品以交付各該
    得標之人，致乙○○、丙○○、樓一琳、楊啟明、鍾雅雯、繪里子及李靜芳等人
    誤信渠等確已標得所欲競標之物，陷於錯誤，而依甲○○刊登在前開網站或留言
    版上之0000000000、0000000000、0000000000
    、0000000000及0000000000號等電話號碼與甲○○聯絡或
    待甲○○與之聯絡，嗣再將款項依甲○○之指示匯入甲○○所指定之前揭林享和
    、黃柏森或張慧珠之帳戶內，甲○○再持前開金融卡提領款項花用，甲○○共計
    詐得約二十餘萬元，以此方式詐騙財物，並以之為業，恃之以為生。嗣於九十年
    十月二十五日，因乙○○上網競標標得上開ＩＢＭ  Ｘ２１  ＴＩＩＮＫ  ＰＤ
    Ａ  ＲＥＦ  ２６６２  ４ＢＴ筆記型電腦一部，並依網頁上所刊登之0000
    000000號電話號碼與甲○○聯絡後，乙○○於同年月日上午十一時十二分
    許，在台北市○○○路圓環旁之郵局處將二萬五千元款項自渠所有之郵局帳戶（
    局號0000000號、帳號0000000號）轉帳匯入甲○○所指定之前揭
    林享和帳戶後，卻遲未取得購買之筆記型電腦，始知受騙，並報請內政部警政署
    刑事警察局偵辦；丙○○則係於同年十一月一日，競標標得ＰＤＡ一部，並依網
    頁上所刊登之0000000000號電話號碼與甲○○聯絡，嗣並依甲○○之
    指示於同年十一月二日二十二時二十二分許，在台北市○○區○○路錢櫃ＫＴＶ
    旁之萬通商業銀行處將九千元款項匯入前開甲○○所指定之林享和帳戶，卻未取
    得該部ＰＤＡ，始知受騙，並報請台北市政府警察局士林分局偵辦。內政部警政
    署刑事警察局於同年十一月二十二日向本院申請搜索票，在台中市○區○○○街
    六巷十號前查獲甲○○，並分別在如附表所示之時、地，扣得甲○○所有之如附
    表所示之物。
三、案經乙○○、丙○○分別訴由內政部警政署刑事警察局移送及台北市政府警察局
    萬華分局報請台灣台北地方法院檢察署檢察官偵查起訴。
    理      由
一、右揭事實，業據被告甲○○坦承不諱，核與告訴人乙○○、丙○○指訴情節相符
    ，復有被告上網登錄行騙販售商品之相關網頁列印資料、郵政儲金匯業局存簿劃
    撥儲金自動櫃員機儲戶交易明細表、萬通商業銀行提款機交易明細表及台北市政
    府警察局士林分局受理刑事案件報告三聯單等件附卷可稽暨扣案如附表所示之物
    可資參佐，是被告自白顯與事實相符，本件事證明確，被告犯行堪以認定，應予
    依法論科。
二、查被告於偵、審中坦認其於犯本案罪行時別無其他工作（見九十年十一月二十三
    日偵訊筆錄、九十一年一月十七日訊問筆錄），平日即以右揭方式上網詐騙金錢
    以供生活所需費用，且遭其詐騙之金額達二十餘萬元之鉅，足證其係以犯詐欺罪
    為常業，是核其所為，係犯刑法第三百四十條之常業詐欺罪。公訴人雖認被告所
    為尚涉犯刑法第三百三十九條之二第一項之利用自動付款設備詐欺罪云云，然查
    ，被告於詐騙前揭被害人將款項匯入其所購買之前開帳戶後，其詐欺取財罪之犯
    行即已完成並既遂，嗣後其縱有以各該金融卡將款項領出花用之行為，亦屬其犯
    罪後花用贓款之必然行為；且其既係以款項購得上開存摺及金融卡，其亦本得以
    各該金融卡提領款項，而為有權使用該帳戶、存摺及金融卡之人，所為顯無從構
    成刑法第三百三十九條之二第一項利用自動付款設備詐欺罪犯行之餘地，是公訴
    人此節所指，顯有誤會，附此敘明。次查被告於八十八年一月間，因違反動產擔
    保交易法案件，經台灣台南地方法院判處拘役三十日確定；於八十八年三月間，
    又因犯竊盜罪，經台灣台南地方法院判處罰金五千元確定，於八十九年七月三十
    一日易服勞役執行完畢；於八十九年十一月間，又因犯詐欺罪，經台灣台南地方
    法院判處有期徒刑四月，緩刑三年確定；於九十年二月間，復因犯偽造文書罪，
    經台灣台中地方法院判處有期徒刑五月，嗣經台灣高等法院台中分院裁判上訴駁
    回，再經最高法院於九十年八月十六日判決上訴駁回確定，於九十年十一月九日
    易科罰金執行完畢，其前揭緩刑之宣告並因而遭撤銷，有台灣高等法院刑案紀錄
    簡覆表一份附卷可參，其前受有期徒刑之執行完畢後，於五年以內再犯本件有期
    徒刑以上之罪，為累犯，應依刑法第四十七條之規定，加重其刑。爰審酌被告有
    如事實欄所載之前科素行、因失業缺錢花用竟萌生詐欺他人之犯罪動機、目的、
    手段、詐得金額多達二十餘萬元，未將詐得財物返還被害人或賠償被害人之損失
    暨犯罪後坦承犯行，態度尚稱良好等一切情狀，認公訴人具體求刑之有期徒刑二
    年，猶嫌過重，爰量處如主文所示之刑，以示懲儆。又公訴人雖認被告不知努力
    工作以獲致酬勞，且自我改造能力不足而有犯罪之習慣並再犯之虞，實有加強他
    律矯治其偏差人格必要，建請本院諭知被告於刑之執行完畢後令入勞動場所強制
    工作三年，且不得以保護管束代之云云，然查，被告雖犯常業詐欺罪，且有如事
    實欄所載之犯罪前科，惟尚難因此即認其有犯罪之習慣而有再犯之虞或其他因遊
    蕩或懶惰成習而犯罪之情事，且本院認上開對被告宣告之刑，應足收矯治之效，
    故尚無於刑之執行完畢或赦免後，令其入勞動場所強制工作之必要，附此說明。
三、至扣案如附表所示之物，其中編號一號及編號四至六號所示之物，為被告所有，
    且為被告供犯罪所用之物，業據被告坦認在卷，爰依刑法第三十八條第一項第二
    款之規定，宣告沒收之。至如附表編號二、三號及編號七至十號所示之物，雖為
    被告所有，惟與被告所犯本案罪行尚無直接關連，依法自無從宣告沒收，附此敘
    明。
據上論斷，應依刑事訴訟法第二百九十九條第一項前段，刑法第三百四十條、第四十
七條、第三十八條第一項第二款，判決如主文。
本案經檢察官王怡菁到庭執行職務
中      華      民      國      九十一    年      四      月    三十    日
                                      臺灣臺北地方法院刑事第四庭
                                          法  官  黃  紹  紘
右正本證明與原本無異。
如不服本判決，應於判決送達後十日內，向本院提出上訴狀。
                                          書記官  劉  新  怡
中      華      民      國      九十一    年      四      月    三十    日
附錄本案論罪科刑所犯法條全文
刑法第三百三十九條
意圖為自己或第三人不法之所有，以詐術使人將本人或第三人之物交付者，處五年以
下有期徒刑、拘役或科或併科一千元以下罰金。
以前項方法得財產上不法之利益或使第三人得之者，亦同。
前二項之未遂犯罰之。
刑法第三百四十條
以犯第三百三十九條之罪為常業者，處一年以上七年以下有期徒刑，得併科五萬元以
下罰金。
